# 重大影响的长期股权投资初始确认成本

提问人：1181859886 时间：2020-07-30 11:05:00
在取得重大影响的长期股权投资之前，发生的调查咨询费用成本是否可以计入长期股权投资初始成本？例如对方是一个项目公司，在投资之前需要对该项目进行可行性的调研。

回答人：chenyiwei
可计入长期股权投资（重大影响）成本的交易费用，应当是与取得该项投资直接相关的增量成本，即如果最终未取得投资就无需支付的成本。
“例如对方是一个项目公司，在投资之前需要对该项目进行可行性的调研”表明在该费用发生时，尚未做出投资决策，有可能最终不会投资，但这部分可行性研究的费用总是要支付的，因此不属于上述增量费用，应在发生时直接费用化处理，不应计入投资成本。